臺灣台中地方法院民事判決　九十四年訴字第二八六號
　　原　　　告　戊○○
　　訴訟代理人　丙○○　律師
　　被　　　告　己○○
　　被　　　告　甲○○
　　被　　　告　乙○○
　　被　　　告　丁○○
右當事人間損害賠償事件，本院於九十四年四月十八日言詞辯論終結，判決如下：
　　主　　文
被告應連帶給付原告新台幣陸拾萬元，及自民國九十四年三月三十日起至清償日止，按年息
百分之五計算之利息。
被告丁○○應將如附表所示之支票返還原告。
訴訟費用由被告連帶負擔。
本判決第一項於原告以新台幣貳拾萬元為被告供擔保後，得假執行；但被告甲○○如以新台
幣陸拾萬元為原告預供擔保，得免為假執行。
本判決第二項於原告以新台幣肆拾萬元為被告丁○○供擔保後，得假執行。
　　事實及理由
一、被告己○○、乙○○、丁○○受合法通知，無正當理由，未於言詞辯論期日到場，核無
　　民事訴訟法第三百八十六條各款所列情形，爰依原告之聲請，由其一造辯論而為判決。
二、原告主張：被告蔡耀輝（另與原告達成和解）、己○○、甲○○、乙○○及女子丁○○
　　等人，共同基於意圖為自己不法所有之犯意聯絡，先由被告蔡耀輝於民國（下同）九十
　　年九月十二日，向從事美容美髮業之原告佯稱被告丁○○也從事美容業，想商請原告代
　　為介紹工作，並邀被告丁○○、甲○○及甲○○之弟弟乙○○，共同到台中縣大甲鎮餐
　　廳用餐，用餐完後，被告丁○○再邀約原告與被告甲○○及乙○○等人，前往同鎮之楓
　　櫃ＫＴＶ喝酒唱歌，原告答應一同前往唱歌喝酒同歡。當晚約二十時許，原告先行離去
　　載其太太返家，而直至二十二時三十分許，被告蔡耀輝又打電話給原告表示張女有重要
　　的事要請教，原告乃又於二十三時許回到文化城ＫＴＶ，約二十三時三十分左右，被告
　　蔡耀輝先藉故離去，翌日凌晨零時二十分左右，被告甲○○與乙○○也藉故離去，留下
　　被告丁○○與原告二人繼續在該處喝酒唱歌，過了約五十分鐘仍不見其三人返回ＫＴＶ
　　，丁○○便表示不要等他們了，且要原告載其返家，惟在車上被告丁○○並不告知其住
　　在何處，行經台中縣大甲鎮○○里○○路○段之夏威夷汽車旅館前時，被告丁○○便對
　　原告說其要入內休息，二人情不自禁發生性關係，隨後原告進入浴室內洗澡，俟原告洗
　　澡完畢出來與張女聊天數分鐘，被告甲○○與乙○○即趕到該汽車旅館，由被告甲○○
　　進入房內帶走丁○○，並要原告隨後打電話給他。原告隨後致電被告甲○○，得知將張
　　女載至李綜合醫院，隨即前往李綜合醫院，抵達時被告己○○即出言責罵，並衝向原告
　　做勢要毆打，被告甲○○與乙○○則佯予阻止，被告己○○便叫原告到旁邊談，不久被
　　告蔡耀輝亦趕到，並對原告稱：「你被設計了，這件事要用錢解決，如果沒有錢解決他
　　們不會放過你的。」等語，並表示其可代為協調解決，原告表示其願以新台幣（下同）
　　三十萬元解決，經被告蔡耀輝向被告己○○表示之後，己○○立即不悅地對戊○○恐稱
　　：「你在裝瘋子，你是什麼東西，事情如不處理，你知道後果是怎樣。」等語，另外被
　　告乙○○則自醫院走出來，對原告恐嚇稱「丁○○說如果沒有五百萬元，一定要告到底
　　。」，此時被告蔡耀輝又將原告叫到一旁恐嚇稱：「己○○係地方上的角頭老大，他會
　　怎麼做，你應該知道，三十萬元他們是不會接受的。」等語，幾經協調，己○○即表示
　　要以二百萬元解決，並要戊○○當場簽發本票交付，原告不得已而簽發四十萬元之本票
　　一張及二十萬元之本票八張交付。當日下午十五時，被告蔡耀輝陪同原告前往大甲民眾
　　服務站，由原告另簽發同額支票交付被告己○○及丁○○換回前所簽發之本票。之後其
　　中四十萬元之支票經被告丁○○提示兌現，被告丁○○另拿二紙面額共四十萬元之支票
　　向原告換取現金二十萬元，原告始發現被詐欺，乃訴請偵辦，被告等人均經臺灣高等法
　　院臺中分院判處罪刑確定。原告爰依民法侵權行為及不當得利規定，訴請被告返還如主
　　文所示之金額及支票。並聲明：（一）如主文第一、二項所示。（二）願供擔保，請准
　　宣告假執行。
二、被告甲○○則以：被告未拿到錢，自無須賠償等語置辯。並聲明：（一）原告之訴及假
　　執行之聲請均駁回。（二）如受不利判決，願供擔保請准宣告免為假執行。
三、被告己○○、乙○○、丁○○未於言詞辯論期日到場，亦未提出書狀，作何聲明或陳述
　　。
四、得心證之理由：
（一）原告主張被告等共同意圖為自己之不法所有，共同設局用以向原告恐嚇取財，原告因
　　　此交付如附表所示之支票及現金二十萬元，另張支票四十萬元亦經被告丁○○提示兌
　　　現等事實，為被告甲○○所不爭執，且被告等所為本件恐嚇取財犯行，業經判處罪刑
　　　確定，有臺灣高等法院台中分院九十二年度上易字第二０八０號、九十三年度上易字
　　　第一０七九刑事判決附卷可稽，被告己○○、乙○○、丁○○經合法通知，既未於言
　　　詞辯論期日到場，亦未提出準備書狀爭執，則依民事訴訟法第二百八十條第三項前段
　　　、第一項前段之規定，視同自認，是堪信原告之主張為真正。
（二）按數人共同不法侵害他人之權利者，連帶負損害賠償責任，民法第一百八十五條定有
　　　明文。被告甲○○、己○○、丁○○、乙○○、蔡耀輝等共同設局為恐嚇取財行為，
　　　共同為侵權行為加損害於原告，依法被告等應連帶負賠償責任。
　　　雖然原告將前揭支票及現金交付被告己○○、丁○○，並非交付其他被告，惟無論被
　　　告何人取得財物，被告等既均為共同侵權行為人，即應就原告所受之損害負連帶賠償
　　　責任。是被告甲○○抗辯其未取得金錢不應負賠償負責云云，洵屬無據。
（三）查原告因被告等恐嚇取嚇犯行，致受有六十萬元之財產上損害，並交付如附表所示之
　　　支票，支票現為被告丁○○占有等情，業經被告甲○○供述在卷。從而，原告本於侵
　　　權行為損害賠償請求權，請求被告連帶給付六十萬元，及自起訴狀繕本最後送達被告
　　　之九十四年三月三十日起至清償日止，按週年利率百分之五計算之利息，並請求被告
　　　丁○○返還如附表所示之支票，為有理由，均應准許。
四、原告及被告甲○○均陳明願供擔保，請准宣告假執行或免為假執行，經核均無不合，爰
　　各酌定相當擔保金額准許之。
五、本件原告依侵權行為法律關係所為請求，業經本院判認有理由，自毋庸就不當得利法律
　　關係再予審酌，附此敘明。
六、據上論結，原告之訴為有理由，依民事訴訟法第三百八十五條第一項前段、第八十五條
　　第二項、第三百九十條第二項、第三百九十二條第二項，判決如主文。
中　　　　華　　　　民　　　　國　 九十四　 年　　　五　　　 月　　 二十　　　日
　　　　　　　　　　　　　　　　　　　　臺灣臺中地方法院民事第一庭
~B法　　　官　吳蕙玟
右為正本係照原本作成
如對本判決上訴須於判決送達後二十日內向本院提出上訴狀
中　　　　華　　　　民　　　　國　 九十四　 年　　　五　　　 月　　 二十　　　日
~B法院書記官　黃鴻鑑
